# 关于同一控制下企业合并形成的长期股权投资入账成本问题

提问人：ke0826 时间：2013-05-24 14:37:34
陈版，我对准则中同一控制下企业合并形成长期股权投资的入账成本有些疑问： 准则中规定：同一控制下企业合并形成的长期股权投资按“合并日取得被合并方所有者权益账面价值的份额作为长期股权投资的初始投资成本；长期股权投资的初始投资成本与支付的现金、转让的非现金资产及所承担债务账面价值之间的差额，应依次调整资本公积及留存收益。” 我们集团有好几笔同一控制企业合并形成的长期股权投资，且被合并方合并日净资产为小于 0 了。事物所则根据准则将母公司账面对这几家的长期股权投资冲为0 ，这就导致从母公司、子公司账面上看不出投资与被投资的对应关系。 事务所的处理方式是否合理，且既然准则是说以被合并方所有者权益账面价值的份额作为长期股权投资初始成本，母公司仅将长期股权投资冲为 0 ，是否有悖准则呢？ 请赐教。

回答人：chenyiwei
类似问题在本版面上讨论过多次。由于被投资企业为有限责任公司，合并方无需对被合并方无力偿付的负债承担责任，因此在被合并方账面净资产为负数的情况下，长期股权投资的入帐价值应当为零，即减记至零为限。资产的账面价值不应出现负数。 即使合并方需对被合并方无力偿还的债务承担担保等超出“有限责任”范围的额外责任，承担该等额外责任的影响也是通过计提预计负债来体现，不能将资产的入帐价值冲减为负数。

提问人：chenwenpei 时间：2014-03-09 09:59:57
陈版 你说类似问题再本版面上讨论过多次 可是我不知道该怎么检索才能找到相关的帖子 是否有办法能让我们这些人快速的找到这些帖子呢？如果可行的话，将节约大家很多时间，也节约了您的时间，如果以前的帖子后人很多都看不到，那这么好的东西就变成了淹没的宝藏了，实在太可惜了

回答人：chenyiwei
可以使用论坛搜索功能。另外也有热心网友把我以前的回复做了收集整理：http://bbs.esnai.com/thread-4956855-1-1.html